臺灣臺南地方法院刑事判決
111年度訴字第139號
公  訴  人  臺灣臺南地方檢察署檢察官
被      告  王寶賢


選任辯護人  蘇明道律師
            蘇敬宇律師
上列被告因違反毒品危害防制條例案件，經檢察官提起公訴（11
1年度偵字第1829號）及移送併辦（111年度偵字第4507號），本
院判決如下：
    主  文
王寶賢犯如附表一編號1至2所示之罪，各處如附表一編號1至2所
示之宣告刑。應執行有期徒刑肆年貳月。沒收部分併執行之。
    事  實
一、王寶賢明知甲基安非他命為毒品危害防制條例第2條第2項第
    2款所列之第二級毒品，不得持有及販賣。詎其竟基於意圖
    營利之犯意，以行動電話0000000000門號作為聯絡販賣第二
    級毒品甲基安非他命之工具，於附表一所示時間、地點及代
    價，販賣第二級毒品甲基安非他命予黃東河。嗣經警於111
    年1月9日持本院搜索票搜索王寶賢住處，查扣如附表二所之
    物。
二、案經臺灣臺南地方檢察署檢察官指揮臺南市政府警察局刑事
    警察大隊移送同署檢察官偵查起訴及移送併辦。
    理  由
一、本案以下所引用卷內各項非供述證據性質之證據資料，均無
    違反法定程序取得之情形，依刑事訴訟法第158條之4規定之
    反面解釋，均應有證據能力。
二、上開犯罪事實，業據被告於本院審理時坦承不諱，核與證人
    黃東河到庭證述之情節均大致相符，並有本院搜索王寶賢、
    黃東河之搜索票（110年聲搜字第31號）、搜索扣押筆錄及
    扣押物品目錄表、扣押物品清單、被告與黃東河之通訊監察
    譯文、本院110年聲監字第579號及110年聲監續字第823號通
    訊監察書（監聽對象王寶賢）在卷可佐，暨如附表二編號3
    、4、7、8所示物品扣案可稽，被告販賣第二級毒品甲基安
    非他命之犯行，事證已明。另被告於本院審理時亦當庭坦承
     其於本件2次販賣毒品行為中，均有從中賺取一些毒品（本
    院卷第146頁），顯見被告就前開販賣犯行均有營利之意圖
    ，甚為顯然。本案事證已臻明確，被告所犯上開犯行，均可
    認定。
三、核被告就如附表一編號1至2所示2次犯行，均係犯毒品危害
    防制條例第4條第2項之販賣第二級毒品罪。被告於上開販賣
    前持有所販賣之甲基安非他命之低度行為，均為販賣之高度
    行為所吸收，不另論罪。被告所犯上開各罪，犯意有別，行
    為殊異，應予分論併罰。移送併辦部分與起訴事實同一，本
    院自得併予審理，附此敘明。被告所為如附表一編號1至2所
    示各次販賣第二級毒品犯行，業於偵查及審判中均已自白，
    爰均依毒品危害防制條例第17條第2項規定減輕其刑。另按
    刑法第59條規定，犯罪之情狀顯可憫恕，認科以最低度刑仍
    嫌過重者，得酌量減輕其刑，同法第57條規定，科刑時應審
    酌一切情狀，為科刑重輕之標準，於裁判上酌減其刑時，應
    就犯罪一切情狀（包括刑法第57條所列舉之10款事項），予
    以全盤考量，審酌其犯罪有無可憫恕之事由，以為判斷。故
    適用第59條酌量減輕其刑時，並不排除第57條所列舉10款事
    由之審酌，惟其程度應達於確可憫恕，始可予以酌減（最高
    法院70年度第6次刑事庭會議決議可資參照）。本件如附表
    一編號1至2所示販賣毒品部分，次數2次，對象均同一人，
    被告販賣甲基安非他命之數量及所得非鉅，顯與專門大量走
    私進口或長期販賣毒品之「大盤」、「中盤」等以販毒維生
    之毒梟有別。本院衡酌本件販賣第二級毒品罪名之法定最輕
    刑度為有期徒刑10年，即依前揭自白減輕後，如量處法定最
    低度刑仍為有期徒刑5年，猶嫌過重，客觀上足以引起一般
    之同情，爰依刑法第59條規定再酌量減輕其刑，依法遞減之
    。
四、爰審酌被告販賣甲基安非他命2次，對象僅一人，數量及金
    額均不高，復參酌被告於犯後坦承犯行，態度尚佳，及其自
    陳高中畢業、離婚、小孩與前妻同住，目前從事板模工，工
    資每日2千多元，其父親及弟弟均有重度身心障礙，有身心
    障礙證明1紙在卷可稽，母親有退化性膝關節炎，亦有診斷
    證明在卷可參（本院卷第61、151頁）等一切情況，分別量
    處如附表一編號1至2所示之刑。又審酌被告所涉販賣甲基安
    非他命之犯罪類型、態樣、侵害法益、行為動機相似，責任
    非難之重複程度較高，兼衡被告違反之嚴重性及所犯數罪整
    體非難評價，就如附表一編號1至2部分定應執行有期徒刑如
    主文所示。
五、沒收部分：
  ㈠附表二編號4所示之手機1支，係被告聯絡販賣甲基安非他命
    犯行所用之物，業據被告供承在卷（本院卷第138頁）。另
    附表二編號3、8之磅秤共3台，被告否認係本件販賣毒品所
    用（本院卷第138頁），惟本件警方搜索時同時在被告住處
    查扣有附表二編號7之分裝袋3包，本院認為綜合上開磅秤、
    分裝袋之數量，可認上開磅秤、分裝袋均係被告分裝本件販
    賣毒品所用之物，被告空言否認，尚難採信。上開磅秤、分
    裝袋既係被告所有供販賣毒品所用之物，均應依毒品危害防
    制條例第19條第1項前段規定沒收之。
  ㈡至於扣案如附表二編號1所示甲基安非他命，雖係違禁物 ，
    惟被告自陳係供自己施用，並無證據證明與本件販賣毒品行
    為有關。附表二其餘扣案之物，亦無證據證明與本件販賣毒
    品行為有關，均不為沒收之諭知。
  ㈢被告所取得如附表一編號1至2所示之販賣所得部分，共計新
    臺幣6,000元，雖均未扣案，仍應依刑法第38條之1第1項前
    段規定宣告沒收，且依同條第3項規定，於全部或一部不能
    沒收或不宜執行沒收時，追徵其價額。
  ㈣本件宣告多數沒收，爰依刑法第40條之2第1項宣告併執行之
    。
據上論斷，應依刑事訴訟法第299條第1項前段，毒品危害防制條
例第4條第2項、第17條第2項、第19條第1項，刑法第11條前段、
第59條、第51條第5款、第38條之1第1項前段、第3項、第40條之
2第1項，判決如主文。判決如主文。
本案經檢察官許嘉龍提起公訴，檢察官陳于文到庭執行職務。
中　　華　　民　　國　　111 　年　　5 　　月　　18　　日
     　　　　  　 刑事第三庭   審判長法  官  陳振謙
     　　　　 　                     法  官  蔡直青
     　　　　　                      法  官  茆怡文
以上正本證明與原本無異。
如不服本判決應於收受本判後20日內向本院提出上訴書狀，並應
敘述具體理由。其未敘述上訴理由者，應於上訴期間屆滿後20日
內向本院補提理由書狀（均須按他造當事人之人數附繕本）「切
勿逕送上級法院」。
  　　　　　　　　　　　　　　     　書記官　黃憶筑
中　　華　　民　　國　　111 　年　　5 　　月　　18　　日
附錄本案論罪科刑法條：
毒品危害防制條例第4條第2項：
製造、運輸、販賣第二級毒品者，處無期徒刑或 10 年以上有期
徒刑，得併科新臺幣 1 千 5 百萬元以下罰金。

附表一                         時間：民國/金額：新臺幣）
編號 對象 時間 地點 交易方式 宣告刑及沒收       1 黃東河 110年10月30日9時30分許 臺南市西港區東竹里河堤邊 黃東河於110年10月30日8時54分、9時31分，以前揭行動電話門號與王寶賢使用之上揭行動電話門號聯繫後，於左列時、地，王寶賢以3000元之價格，販賣第二級毒品甲基安非他命1包予黃東河，黃東河交付3000元予王寶賢。 王寶賢犯販賣第二級毒品罪，處有期徒刑參年陸月。 扣案如附表二編號3、4、7、8所示之物均沒收。未扣案之販賣第二級毒品犯罪所得新臺幣參仟元沒收，於全部或一部不能沒收或不宜執行沒收時，追徵其價額。 2 黃東河 110年11月20日16時32分後不詳時間及18時54分後 臺南市西港區東竹里河堤邊 黃東河於110年11月20日15時50分、16時32分，以前揭行動電話門號與王寶賢使用之上揭行動電話門號聯繫後，於左列時、地，王寶賢以3000元之價格，販賣第二級毒品甲基安非他命予黃東河。因身邊的甲基安非他命量不夠，王寶賢先於同日16時32分通話後交付黃東河1包甲基安非他命，黃東河交付3000元予王寶賢。黃東河在於同日18時02分、07分、54分與王寶賢聯絡後，雙方再於左列時、地，由王寶賢交付1包甲基安非他命予黃東河。 王寶賢犯販賣第二級毒品罪，處有期徒刑參年陸月。 扣案如附表二編號3、4、7、8所示之物均沒收。未扣案之販賣第二級毒品犯罪所得新臺幣參仟元沒收，於全部或一部不能沒收或不宜執行沒收時，追徵其價額。 

附表二
編號 品名 數量單位 所有人 1 第二級毒品安非他命（總毛重：7.03公克） 2包 王寶賢 2 玻璃球 2個  3 電子磅秤 1臺  4 手機（含SIM卡0000000000號1張） 1支  5 手機（含SIM卡0000000000號1張） 1支  6 玻璃球（住處扣得） 2個  7 分裝袋（住處扣得） 3包  8 電子磅秤（住處扣得） 2臺